【裁判字號】    94,訴,3662
【裁判日期】    950214
【裁判案由】    毒品危害防制條例
【裁判全文】
臺灣高雄地方法院刑事判決              94年度訴字第3662號
公  訴  人  臺灣高雄地方法院檢察署檢察官
被      告  甲○○
                    另案於臺灣高雄看守所羈押中
上列被告因違反毒品危害防制條例案件，經檢察官提起公訴（94
年度毒偵字第7714號），及移送併案審理（94年度毒偵字第7935
號），被告於本院準備程序中就被訴事實為有罪之陳述，受命法
官於聽取當事人之意見後，本院合議庭裁定改由受命法官獨任以
簡式審判程序審理，判決如下：
    主  文
甲○○連續施用第一級毒品，累犯，處有期徒刑捌月，扣案之第
一級毒品海洛因貳包（含袋重合計零點伍伍公克），均沒收銷燬
之；又連續施用第二級毒品，累犯，處有期徒刑肆月；應執行有
期徒刑拾月，扣案之第一級毒品海洛因貳包（含袋重合計零點伍
伍公克），均沒收銷燬之。
    犯罪事實及理由
一、甲○○前因違反毒品危害防制條例案件，分別經本院於民國
    91年5 月31日，以91年度訴字第1090號，於92年5 月20日，
    以92年度訴字第800 號判處有期徒刑8 月、1 年確定，並接
    續執行，於94年2 月5 日縮短刑期假釋出監，刑期至94年5
    月9 日縮刑假釋期滿，以已執行論。又甲○○前因施用第一
    級毒品案件，經本院以91年度毒聲字第1646號裁定令入戒治
    處所施以強制戒治1 年，先於91年9 月12日因停止戒治出監
    ，復經本院於92年1 月14日，以92年度毒聲字第297 號裁定
    撤銷停止戒治，嗣於92年10月7 日強制戒治執行完畢出監。
    詎甲○○仍不知悛悔改過、戒除毒癮，於強制戒治執行完畢
    釋放後5 年內，復基於施用第一級毒品海洛因之概括犯意，
    自94年3 月中旬某時起，至94年10月1 日晚間某時止，在高
    雄市○○區○○路729 巷90弄17號2 樓之住處及不特定加油
    站之廁所等地，以海洛因摻水用針筒注射體內之方式，連續
    施用第一級毒品海洛因，平均約3 、4 天施用1 次；另基於
    施用第二級毒品甲基安非他命之概括犯意，於94年8 月下旬
    某日、中秋節（即94年9 月18日）晚間某時及94年9 月25日
    23時40分許為警採尿前回溯24小時內某時，在上開住處，以
    將甲基安非他命置於玻璃球吸食器，於下方燒烤，吸食煙霧
    之方式，連續施用第2 級毒品甲基安非他命各1 次。嗣分別
    於94年9 月5 日下午3 時許，在高雄市苓雅區○○○○○路
    口，於94年9 月25日22時40分許，在高雄市○○○路131 號
    前為警查獲，並當場扣得第一級毒品海洛因各1 包。
二、證據名稱：
  (一)被告於警詢及本院審理中之自白。
  (二)扣案物品、高雄市政府警察局苓雅分局搜索、扣押筆錄、扣
    押物品目錄表；高雄市政府警察局鼓山分局搜索、扣押筆錄
    、扣押物品目錄表。
  (三)高雄市立凱旋醫院濫用藥物尿液檢驗報告二份（報告日期：
    94年9 月12日，轉碼編號：A00000000 ；報告日期：94年10
    月3 日，轉碼編號：A00000000）。
  (四)法務部調查局鑑定通知書（調科壹字第220021922號、0000
    00000號）。
  (五)臺灣高等法院被告前案紀錄表、臺灣高雄地方法院被告院內
    索引卡紀錄表報表、臺灣高雄地方法院檢察署刑案資料查註
    紀錄表。
三、核被告甲○○所為，係犯毒品危害防制條例第10條第1 項施
    用第一級毒品海洛因罪及同條第2 項施用第二級毒品甲基安
    非他命罪。被告施用前後持有第一級毒品海洛因及第二級毒
    品甲基安非他命之低度行為，應分別為施用之高度行為所吸
    收，均不另論罪。被告先後多次施用第一級毒品海洛因及第
    二級毒品甲基安非他命之犯行，時間緊接，方法相同，所犯
    構成要件相同之罪名，顯係基於概括犯意反覆為之，均為連
    續犯，應各依刑法第56條之規定以一罪論，並各加重其刑。
    至檢察官移送併案審理部分（臺灣高雄地方法院檢察署檢察
    官94年度毒偵字第7935號）及其餘被告於本院審理中自白施
    用第1 、2 級毒品之部分，因與起訴部分具有連續犯之裁判
    上一罪關係，本院自得加以審究，併予敘明。所犯上開二罪
    ，犯意各別、罪名有異，應予分論併罰。又被告前因違反毒
    品危害防制條例案件，分別經本院判處有期徒刑8 月、1 年
    確定，並於94年5 月9 日縮刑假釋期滿執行完畢，有上開臺
    灣高等法院被告前案紀錄表、本院被告院內索引卡紀錄表報
    表、臺灣高雄地方法院檢察署刑案資料查註紀錄表附卷可稽
    ，其於5 年內再犯本件有期徒刑以上之罪，為累犯，依刑法
    第47條之規定應加重其刑，復依刑法第70條之規定，遞加之
    。爰審酌被告前因施用第一級毒品，於92年10月7 日強制戒
    治執行完畢釋放後，未滿5 年即故態復萌，長期連續施用第
    一級毒品海洛因、第二級毒品甲基安非他命不輟，期間為警
    查獲2 次，竟仍不思反省自制，無視於毒品對於自身健康之
    戕害及國家對於杜絕毒品犯罪之禁令，惡性非輕，本諸施用
    毒品者均有相當程度之生理成癮性及心理依賴性，其犯罪心
    態與一般刑事犯罪之本質並不相同，且被告係於5 年內再犯
    毒品危害防制條例第10條施用第一級毒品、第二級毒品罪之
    犯行，依同條例之規定，無需再經觀察、勒戒及強制戒治之
    刑事處遇程序，為兼顧被告斷絕生理成癮性及心理依賴性之
    必要，量刑實不宜過輕，參酌被告犯後業已坦承犯行，態度
    良好、頗具悔意等一切情狀，分別量處如主文所示之刑，並
    定其應執行之刑。扣案之海洛因共2 包為毒品危害防制條例
    第2 條第2 項第1 款規定之第一級毒品，及其用以盛裝該管
    制毒品之外包裝袋，因與各該管制毒品在物理上皆難以析離
    ，爰均依毒品危害防制條例第18條第1 項前段之規定宣告沒
    收銷燬之。
四、依刑事訴訟法第273 條之1 第1 項、第299 條第1 項前段、
    第310 條之2 、第454 條第1 項，毒品危害防制條例第10條
    第1 項、第2 項、第18條第1 項前段，刑法第11條、第56條
    、第47條、第70條、第51條第5 款，判決如主文。
中    華    民    國    95    年    2     月    14    日
                  刑事第十一庭  法  官  戰諭威
以上正本證明與原本無異。
如不服本判決，應於判決送達後10日內，向本院提出上訴狀。
                                書記官  林佳蓉
中    華    民    國    95    年    2     月    14    日
附錄本判決論罪之法條：
毒品危害防制條例第10條：
施用第一級毒品者，處六月以上五年以下有期徒刑。
施用第二級毒品者，處三年以下有期徒刑。


司法院資訊處製作；財團法人民間司法改革基金會備份。
